臺灣嘉義地方法院刑事判決　　　　　　　　　　　　　　　九十一年度自字第三號
　　自　訴　人　乙○○
　　　　　　　　甲○○
　　被　　　告　丁○○
右列被告因過失傷害案件，經自訴人提起自訴，本院判決如左：
    主  文
丁○○無罪。
    理  由
一、本件自訴意旨略以：被告於民國九十年十一月二十八日下午約九時五十分許駕駛
    ＢＨ－三八八五號自用小貨車，行經嘉義縣民雄鄉民雄國中前，由新港往民雄之
    方向，適自訴人甲○○騎駛車號ＤＪ－一二五號機車搭載自訴人乙○○於被告車
    後之同方向行駛，自訴人原行駛在道路右側，被告在左側，嗣被告之小貨車逐漸
    減速且靠道路右側，似乎要停車，自訴人於是自被告小貨車左側打算超越，不料
    被告未打方向燈，突然自道路右側偏向中心線左轉欲至對向之小巷道，自訴人閃
    避不及，因而與被告自小貨車左後輪之檔泥板擦撞，自訴人機車倒地毀損，自訴
    人乙○○受有右顱骨開放性骨折，甲○○則受有右膝扭拉傷之傷害，因認被告涉
    犯過失傷害罪嫌云云。
二、按犯罪事實應依證據認定之，無證據不得推定其犯罪事實，刑事訴訟法第一百五
    十四條定有明文；再事實之認定應憑證據，如未能發現相當證據或證據不足以證
    明，自不能以推測或擬制之方法，以為裁判基礎，亦經最高法院著有四十年台上
    字第八十六號判例足按。
三、本件自訴人等認被告丁○○有過失傷害犯行，無非以警員於車禍後當場測試被告
    之左後方向燈不會亮為其論據。訊據被告丁○○對於前開時地駕駛自用小貨車與
    自訴人甲○○所騎駛之機車發生碰撞致使自訴人等受傷之事實固不諱言，然堅決
    否認伊有何過失犯行，辯稱：伊本來就開在道路中心，並沒有靠右行駛，車速也
    很慢，後來伊要左轉時有打方向燈，也有打手勢，至於方向燈是被自訴人撞壞的
    ，伊前一天才去驗過車等語，伊並無過失等語。經查：證人即到場處理之警員丙
    ○○到庭證稱：當時伊察看被告車子的方向燈，左邊前面有亮，後面不會亮，燈
    殼已經破裂等語，復有被告之ＢＨ－三八八五號自用小貨車於九十年十一月二十
    七日檢驗費收據一紙附卷可稽，足徵被告之自用小貨車左後方向燈原本功能正常
    ，於車禍碰撞後方故障；且車禍發生時，被告之車輛已左轉至分向限制線，自訴
    人之機車則左倒於賴車左前方之慢車道上，此有現場照片八幀及嘉義縣警察局道
    路交通事故調查報告表一紙在卷可參，而自訴人亦自承原與被告於同方向行駛，
    欲自左後超車一情不諱，是本件應為自訴人未保持隨時可以煞停之距離，且未注
    意車前狀況，而致肇事，本件經送肇事責任鑑定結果亦同：「若肇事當時賴車後
    方向燈能顯示燈光，則：甲○○駕駛重機車，夜間未保持安全距離，由後追撞前
    車，為肇事原因，丁○○無肇事因素」，此有臺灣省嘉雲區車輛行車事故鑑定委
    員會九十一年七月二十五日嘉鑑字第九一０七八六號函一份在卷可按。至於自訴
    人等所提出之驗傷診斷書三紙，亦祇能證明本件意外事故確實有發生及自訴人等
    因此車禍而受有傷害，惟尚不能證明被告有何疏失或應負過失責任。此外，復查
    無其他確切證據，足資證明被告有何過失傷害之犯罪事證，自不能遽以過失傷害
    罪相繩，爰依首開法條規定諭知無罪之判決，以昭公允。
據上論斷，應依刑事訴訟法第三百四十三條、第三百零一條第一項，判決如主文。
中    華    民    國      九十一      年      十      月    二十九      日
                          臺灣嘉義地方法院刑事第一庭
                              審判長法  官  夏  金  郎
                                    法  官  李  文  輝
                                    法  官  陳  俞  婷
右正本證明與原本無異。
如不服本判決，應於判決送達後十日內向本院提出上訴狀( 應附繕本 )。
中    華    民    國      九十一      年      十      月    三十        日
                                    書記官  李  彩  娥
